臺灣屏東地方法院刑事判決　94年度訴字第903號
　　公　訴　人　臺灣屏東地方法院檢察署檢察官
　　被　　　告　乙○○
　　　　　　　　　　　　號
上列被告因違反毒品危害防制條例案件，經檢察官提起公訴（94
年度毒偵字第1936號），本院裁定適用簡式審判程序，判決如下
：
     主  文
乙○○連續施用第一級毒品，累犯，處有期徒刑壹年，扣案之第
一級毒品海洛因壹包（毛重零點公克）沒收銷燬之；又連續施
用第二級毒品，累犯，處有期徒刑陸月；應執行有期徒刑壹年伍
月，扣案之第一級毒品海洛因壹包（毛重零點公克）沒收銷燬
之。
     事  實
一、乙○○前因施用第二級毒品案件，經依本院91年度毒聲字第
    1093號裁定送觀察勒戒處所觀察、勒戒後，認無繼續施用毒
    品之傾向，於民國91年10月22日觀察、勒戒執行完畢，並經
    臺灣屏東地方法院檢察署檢察官以91年度毒偵字第1193號不
    起訴處分確定。乙○○又於93年間，因施用第一級、第二級
    毒品案件，經本院以93年度簡字第359號分別判處有期徒刑
    6 月、3 月，應執行有期徒刑8 月，甫於94年2月21日縮短
    刑期執行完畢，詎乙○○竟仍無法戒除毒癮，於觀察、勒戒
    及有期徒刑執行完畢後5 年內，基於施用第一級、第二級毒
    品之概括犯意，自94年6 月底起，至同年7 月22日上午止，
    在其位於屏東縣新園鄉○○村○○路1巷38號之住處內，以
    將第一級毒品海洛因摻入香菸內，再點火吸食之方式，連續
    施用第一級毒品海洛因多次，並以將第二級毒品甲基安非他
    命置入玻璃球管內，再以打火機點燃燒烤成煙狀後，再以吸
    管吸食煙霧之方式，連續施用第二級毒品甲基安非他命多次
    ，嗣於94年7 月22日14時許，在屏東縣新園鄉○○村○○路
    為警查獲，並扣得第一級毒品海洛因1 小包（毛重0.3 公克
    ）。
二、案經屏東縣警察局東港分局報告台灣屏東地方法院檢察署檢
    察官偵查起訴。
     理  由
一、上揭事實，業據被告乙○○於本院審理時供承不諱，而被告
    於為警查獲當日所採之尿液，經檢察官送請台灣檢驗科技股
    份有限公司檢驗結果，確呈嗎啡及甲基安非他命之陽性反應
    ，有警卷所附屏東縣警察局東港分局辦理煙毒、麻藥尿液送
    驗受檢人真實姓名代號對照表及該公司KＺ000000000000號濫
    用藥物尿液檢驗報告可參，復有第一級毒品海洛因1 包（毛
    重0.3 公克）扣案可稽，且該扣案之毒品經警以聯勤二０四
    廠製造之煙毒檢驗A 包試劑檢驗結果，確呈海洛因之反應，
    有檢驗報告單一紙附卷可佐，堪認被告上開不利於己之自白
    確與事實相符，足以採信。被告前因施用毒品案件，經依本
    院91年度毒聲字第1093號裁定送觀察勒戒處所觀察、勒戒後
    ，認無繼續施用毒品之傾向，於91年10月22日觀察、勒戒執
    行完畢，並經臺灣屏東地方法院檢察署檢察官以91年度毒偵
    字第1193號不起訴處分確定，有臺灣屏東地方法院檢察署刑
    案資料查註紀錄表、臺灣高等法院被告前案紀錄表各一份附
    卷足憑，其於不起訴處分確定後，5 年內再犯施用毒品案件
    ，事證明確，洵堪認定。
二、查海洛因、甲基安非他命各為毒品危害防制條例第二條第二
    項第一款、第二款規定之第一、二級毒品，核被告所為係犯
    同條例第十條第一項、第二項之施用第一、二級毒品罪。被
    告持有毒品之低度行為，均應為施用之高度行為所吸收，不
    另論罪。被告先後多次施用該二種毒品之行為，均時間緊接
    ，所犯罪名相同，顯係出於概括之犯意為之，為連續犯，爰
    各依刑法第五十六條之規定以一罪論，並加重其刑；又被告
    前於93年間，因施用第一級、第二級毒品案件，經本院以93
    年度簡字第359 號分別判處有期徒刑6 月、3 月，應執行有
    期徒刑8 月，甫於94年2 月21日縮短刑期執行完畢，有台灣
    高等法院被告前案紀錄表可憑，其於5 年內再犯有期徒刑以
    上之上該二罪，均為累犯，並應各遞加重其刑。爰審酌被告
    告前已有施用海洛因及甲基安非他命之前科，有上開刑案紀
    錄表可查，甫於94年2 月21日執行完畢，竟於同年6 月間即
    再為本件施用毒品犯行，足見其素行不佳且戒治毒癮之意志
    薄弱，及其犯罪之動機、目的、手段、犯罪所生之危害、犯
    罪後坦承犯行，態度良好等一切情狀，及斟酌檢察官之求刑
    ，各量處如主文所示之刑，並定其應執行之刑。扣案之海洛
    因為第一級毒品（毛重0.3 公克），其包裝衡情亦已沾黏毒
    品而無法剝離，應一體視為毒品而依毒品危害防制條例第十
    八條第一項前段予以沒收銷燬之。
據上論斷，應依刑事訴訟法第二百九十九條第一項前段、第二百
七十三條之一第一項，毒品危害防制條例第十條第一項、第二項
、第十八條第一項前段，刑法第十一條、第五十六條、第四十七
條、第五十一條第五款，判決如主文。
本案經檢察官甲○○到庭執行職務。
中    華    民    國    94    年    10     月    12    日
                  刑事第四庭  法  官  莊鎮遠
以上正本證明與原本無異。
如不服本判決應於收受本判決後送達後十日內向本院提出上訴書
狀，其未敘述上訴理由者，並得於提起上訴後十日內向本院補提
理由書狀（均須按他造當事人之人數附繕本）「切勿逕送上級法
院」
中　　華　　民　　國　　94　　年　　10　　月　　12　　日
                              書記官  薛慧茹
附錄論罪科刑法條：
毒品危害防制條例第10條
施用第一級毒品者，處 6 月以上 5 年以下有期徒刑。
施用第二級毒品者，處 3 年以下有期徒刑。
